臺灣臺北地方法院民事裁定　　　　　　　 96年度抗字第505號
抗　告　人　慶豐寰宇股份有限公司
法定代理人　乙○○
相　對　人　上海商業儲蓄銀行股份有限公司
法定代理人　甲○○
上列當事人間請求本票裁定事件，抗告人對於民國96年3月14日
本院所為之96年度票字第16680號裁定提起抗告，本院裁定如下
：
    主  文
抗告駁回。
抗告費用新臺幣壹仟元由抗告人負擔。
    理  由
一、本件抗告意旨略以：相對人聲請系爭本票准予強制執行事件
    ，有違抗告人與全體債權金融機構間所決議共同遵守之約定
    。且抗告人已依「中華民國銀行公會會員自律性債權債務協
    商及制約機制」與上開債權金融機構達成協商在案，今相對
    人既為參與協商之債權金融機構之一，自應受其拘束，竟逕
    持系爭本票聲請強制執行，顯已違反上開決議，且使債權求
    償程序更為複雜，損及相對人及所有債權人之權益，為此請
    求將原裁定廢棄等語。
二、按執票人依票據法第123條規定，聲請法院裁定許可對發票
    人強制執行，係屬非訟事件，此項聲請之裁定，及抗告法院
    之裁定，僅依非訟事件程序，就本票形式上之要件是否具備
    予以審查為已足，並無確定實體上法律關係存否之效力，如
    發票人就票據債務之存否有爭執時，應由發票人提起確認之
    訴，以資解決，有最高法院57年度台抗字第76號判例可資參
    照。
三、依上開說明，法院就本票裁定事件，僅就本票是否具備形式
    要件而為審查。經查，相對人主張其執有抗告人於民國（下
    同）88年11月23日所共同簽發之本票一紙，票面金額新台幣
    （下同）5000萬元，付款地在台北市，利息按年息5%計算，
    免除作成拒絕證書，到期日未載，詎經相對人於95年9月7日
    經提示僅支付其中部分外，其餘34,247,434元均未獲付款，
    為此聲請原法院裁定准予強制執行等情，業據其提出與所述
    相符之本票為證，原裁定予以准許，於形式上審查，尚無不
    合。縱抗告人主張其已依「中華民國銀行公會會員自律性債
    權債務協商及制約機制」與上開債權金融機構達成協商在案
    ，相對人亦為參與協商之債權金融機構，自應受其拘束云云
    。惟本院核諸此項抗告事由，即令屬實，亦屬實體法上之爭
    執，非本件非訟程序所得加以審究，從而，抗告人指摘原裁
    定不當，求予廢棄，為無理由，應予駁回。
四、據上論結，本件抗告為無理由，爰依非訟事件法第21條第2
    項、第24條第1項、第46條、民事訴訟法第495條之1第1項、
    第449條第1項、第78條，裁定如主文。
中　　華　　民　　國　　96　　年　　7 　　月　　27　　日
                  民事第五庭    審判長法　官  翁昭蓉
                  　                  法  官  陶亞琴
                                      法  官  蔡如琪
以上正本係照原本作成
如不服本裁定，僅得於收受本裁定正本送達後10日內，以適用法
規顯有錯誤為理由，向本院提出再抗告狀（須附繕本一份及繳納
再抗告裁判費新台幣1,000元），經本院許可後始可再抗告。
中　　華　　民　　國　　96　　年　　7　　月　 　27　　日
                                 書記官　 劉寶鈴
